【裁判字號】    90,訴,70
【裁判日期】    900427
【裁判案由】    毒品危害防制條例
【裁判全文】
臺灣臺中地方法院刑事判決                              九十年度訴字第七○號
    公  訴  人  台灣台中地方法院檢察署檢察官
    被      告  甲○○
右列被告因違反毒品危害防制條例案件，經檢察官提起公訴（八十九年度毒偵字第七
六八一號），本院判決如左：
    主  文
甲○○無罪。
    理  由
一、公訴意旨略以︰被告甲○○前因施用毒品案件，經依本院裁定送觀察、勒戒後，
    認無繼續施用毒品之傾向，由該署檢察官於民國八十八年一月十二日以八十七年
    度偵字第二七四一一號處分不起訴確定，復因施用毒品案件，經再依本院裁定送
    觀察、勒戒後，認無繼續施用毒品之傾向，由該署檢察官再於八十九年五月十八
    日以八十九年度毒偵字第三二○六號處分不起訴確定。惟被告甲○○猶不知悔改
    ，復於八十九年七月六日十七時許之前約四、五日以內某時，在某不詳地點，非
    法施用第一級毒品海洛因及第二級毒品安非他命，而於八十九年七月六日十五時
    五十分許，在彰化縣芬園鄉○○路十八巷五號前為警查獲，因認被告甲○○涉有
    三犯毒品危害防制條例第十條第一、二項之施用毒品罪嫌等語。
二、按犯罪事實應依證據認定之，無證據不得推定其犯罪事實；又不能證明被告犯罪
    者，應諭知無罪之判決，刑事訴訟法第一百五十四條、第三百零一條第一項分別
    定有明文。
三、查本件公訴人認被告甲○○涉有施用毒品罪嫌，係以彰化縣警察局芬園分局八十
    九年七月六日被告甲○○名義之警訊筆錄及彰化縣衛生局煙毒尿液檢驗成績書所
    為送驗尿液呈嗎啡及甲基安非他命陽性反應之記載為其主要論據。惟訊之被告甲
    ○○堅詞否認有公訴意旨所指施用毒品犯行，並辯稱：伊並未於八十九年七月六
    日十五時五十分許，在彰化縣芬園鄉○○路十八巷五號前為警查獲，當日為警查
    獲之人非伊本人，伊係遭人冒名應訊等語。經查：本院於九十年二月二十六日訊
    問被告甲○○後，命本院法警採擷被告甲○○之指紋，經與上開彰化縣警察局芬
    園分局八十九年七月六日以「甲○○」名義應訊之人於警訊筆錄上所捺印之指紋
    ，併送內政部警政署刑事警察局鑑定比對結果，上開彰化縣警察局芬園分局八十
    九年七月六日以「甲○○」名義應訊之人於警訊筆錄上所捺印之指紋，與被告甲
    ○○之指紋，並不相符，而經該局將警訊筆錄上所捺印之指紋，輸入電腦比對，
    再由人工確認結果，與該局檔存吳明宗（男六十五年二月一日生，身分證統一編
    號Ｚ000000000號）之指紋卡左拇指指紋相符，有該局九十年三月十三
    日（90）刑紋字第三四五○四號鑑驗書一份在卷可查，足見公訴人所指於八十九
    年七月六日十五時五十分許，在彰化縣芬園鄉○○路十八巷五號前為警查獲並採
    尿送驗結果，呈嗎啡及甲基安非他命陽性反應之嫌犯，並非被告甲○○，而係吳
    明宗，且因吳明宗冒用被告甲○○之名應訊，致遭警方誤為移送。此外，本院復
    查無其他積極證據足資證明被告甲○○有公訴人所指施用毒品之犯行，不能證明
    被告犯罪，依法應為被告甲○○無罪之判決。
四、至吳明宗（男六十五年二月一日生，身分證統一編號Ｚ000000000號）
    所涉犯施用毒品及偽造文書等罪嫌，應由檢察官另行偵查，附此敘明。
據上論斷，應依刑事訴訟法第三百零一條第一項，判決如主文。
中      華      民      國    九十      年      四      月    二十七    日
                                臺灣臺中地方法院刑事第七庭
        法  官  林  宗  成
右正本證明與原本無異。
如不服本判決，應於送達後十日內向本院提出上訴狀（須附繕本），上訴於台灣高等
法院台中分院。
                                    書記官
中      華      民      國    九十      年      四      月    二十七    日


司法院資訊處製作；財團法人民間司法改革基金會備份。
